臺灣臺南地方法院民事裁定　　　　　100年度司財管字第105號
聲　請　人　黃清水
上列聲請人聲請對被繼承人黃清木選任遺產管理人事件，本院裁
定如下：
    主  文
選任洪素癸(女，民國○○○年○月○○日生，身分證統一編號
：Ｚ000000000號)為被繼承人黃清木(男，民國○○○
年○月○○日生，身份證統一編號：Ｚ000000000號，
民國一百年六月二十二日死亡，死亡前最後住所：臺南市○區○
○里○○鄰○○路25巷11號)之遺產管理人。
聲請程序費用新臺幣壹仟元由被繼承人黃清木之遺產負擔。
    理  由
一、按繼承開始時，繼承人之有無不明者，由親屬會議於一個月
    內選定遺產管理人，並將繼承開始及選定遺產管理人之事由
    ，向法院報明；無親屬會議或親屬會議未於前條所定期限內
    選定遺產管理人者，利害關係人或檢察官，得聲請法院選任
    遺產管理人，並由法院依前項規定為公示催告；公示催告期
    限屆滿，無繼承人承認繼承時，其遺產於清償債權，並交付
    遺贈物後，如有剩餘，歸屬國庫，民法第1177條、第1178
    條第2項、第1185條分別定有明文。
二、本件聲請狀意旨略以：被繼承人黃清木之父黃進枝於民國（
    下同）100年4月15日死亡，遺有土地一筆，被繼承人黃清木
    均為其繼承人之一，因尚未及辦理分割繼承遺產，竟於100
    年6月22日死亡，其法定繼承人均拋棄繼承，而其親屬會議
    未於一個月內選定遺產管理人，聲請人與被繼承人黃清木同
    為被繼承人黃清木之父黃進枝之遺產繼承人，今為分割繼承
    遺產之需要，故檢具相關資料，向法院聲請為被繼承人黃清
    木選任遺產管理人等語。
三、經查，聲請人主張之前開事實，業據其提出繼承系統表2件
    、本院100年9月15日南院龍家佑100年度司繼字第1652號函
    影本、土地登記第二類謄本、同意書各1件、除戶謄本、戶
    籍謄本等件為證，堪信為真實，復經本院依職權查詢被繼承
    人黃清木之父黃進枝之繼承人有無拋棄繼承，亦查無資料，
    有索引卡查詢表可供佐證；另查被繼承人黃清木之繼承人均
    已拋棄繼承權，業據本院調閱100年度司繼字第1652號拋棄
    繼承卷宗核閱無誤，又未準用民法第1177條規定選定遺產管
    理人，而聲請人與被繼承人同為被繼承人黃清木之父黃進枝
    之遺產繼承人，故聲請人以利害關係人聲請選任被繼承人之
    遺產管理人，核與上開規定並無不合，應予准許。
四、再查，關於選任洪素癸為被繼承人黃清木之遺產管理人部份
    ，業據聲請人提出洪素癸同意擔任被繼承人黃清木遺產管理
    人同意書1份；本院復以100年10月12日南院龍家秀100年度
    司財管字第105號函詢洪素癸是否願意擔任被繼承人黃清木
    之遺產管理人，洪素癸於100年10月19日回覆本院願意擔任
    被繼承人黃清木之遺產管理人，有民事陳報狀1件在卷足徵
    。經本院審酌認洪素癸為被繼承人黃清木之配偶，對被繼承
    人黃清木之遺產狀況較為清楚明瞭，且已拋棄繼承，與被繼
    承人黃清木所遺遺產間無利害關係，若由其擔任本事件之遺
    產管理人，定能順利達成管理保存及清算遺產之任務。執此
    ，本院認為由洪素癸擔任被繼承人黃清木之遺產管理人，應
    屬妥適，爰裁定如主文。
五、依非訟事件法第157條，裁定如主文。
中    華    民    國   100    年    10    月    31    日
                  家事法庭    司法事務官  蔡明賢
以上正本係照原本作成。
如對本裁定抗告須於裁定送達後10日內向本院提出抗告狀。
中    華    民    國   100    年    11    月    1     日
                              書記官  李采芹